【裁判字號】    98,訴,358
【裁判日期】    981001
【裁判案由】    違反毒品危害防制條例
【裁判全文】
臺灣屏東地方法院刑事判決               98年度訴字第358號
公  訴  人  臺灣屏東地方法院檢察署檢察官
被      告  甲○○
                    （現另案在臺灣屏東監獄竹田分監執行）
上列被告因違反毒品危害防制條例案件，經檢察官提起公訴（98
年度毒偵字第144 號、330 號），嗣因被告就被訴犯罪事實為有
罪之陳述，並聽取當事人之意見後，本院裁定改由受命法官獨任
進行簡式審判程序並判決如下：
    主  文
甲○○施用第一級毒品，處有期徒刑玖月；又施用第一級毒品，
處有期徒刑玖月。應執行有期徒刑壹年貳月。
    事  實
一、甲○○前於民國95年間，因施用毒品案件，經法院裁定觀察
    、勒戒後，經評定後認有繼續施用毒品傾向，經本院於95年
    12月19日以95年度毒聲字第356 號裁定令入戒治處所施以強
    制戒治一年，於96年11月20日因戒治期滿，經臺灣屏東地方
    法院檢察署檢察官以95年毒偵字第1816號為不起訴處分，復
    於上開釋放後5 年內之97年間，因施用毒品案件，經本院以
    94年度訴字第433 號判決判處有期徒刑8 月確定，現正執行
    中。詎甲○○仍未戒除施用毒品之惡習，復基於施用第一級
    毒品海洛因之犯意，先後於下列時間、地點為施用第一級毒
    品海洛因犯行：
(一)於97年11月24日下午1 時許，在屏東縣新園鄉○○村○○路
    124 巷13號住所，以注射針筒摻水注射之方式，施用第一級
    毒品海洛因1 次。嗣為警於97年11月27日下午4 時50分許，
    在屏東縣新園鄉○○村○○路旁查獲，經警採尿送驗，檢出
    嗎啡陽性反應。
(二)甲○○再於98年1 月6 日下午1 時35分回溯72小時內之某時
    在上開住所內，以將第一級毒品海洛因置入針筒注射方式，
    施用第一級毒品海洛因1 次。嗣於98年1 月6 日下午1 時20
    分許，在屏東縣新園鄉○○村○○路124 巷13號前為警盤查
    ，經甲○○同意後採尿送驗，檢出嗎啡陽性反應，經詢問甲
    ○○後，其坦承上開施用毒品犯行。
二、案經屏東縣警察局東港分局報請臺灣屏東地方法院檢察署檢
    察官偵查起訴。
    理  由
一、本件被告甲○○犯係死刑、無期徒刑、最輕本刑為3 年以上
    有期徒刑以外之罪，其於本院準備程序中就前揭被訴事實為
    有罪之陳述，經受命法官告知簡式審判程序之旨，並聽取其
    與公訴人之意見後，本院認無不得或不宜改依簡式審判程序
    進行之處，爰依刑事訴訟法第273 條之1 第1 項、第284 條
    之1 ，本院合議庭裁定由受命法官獨任依簡式審判程序審理
    ；又簡式審判程序之證據調查，依刑事訴訟法第273 條之2
    規定，不受同法第159 條第1 項審判外陳述排除之限制，再
    被告對於卷內之各項證據，亦不爭執證據能力，故卷內所列
    之各項證據，自得作為證據，合先敘明。
二、上揭事實，業據被告於警訊及本院審理時坦承不諱，而被告
    為警所採集之尿液檢體，經送請台灣檢驗科技股份有限公司
    檢驗，結果呈鴉片類陽性反應，有該公司97年12月12日編號
    ＫＨ2008C0000000、98年1 月17日編號ＫＺ000000000000
    濫用藥物尿液檢驗報告2 份在卷可稽。足認被告上開自白與
    事實相符，堪信為真實。本件事證明確，被告犯行洵堪認定
    。
三、按毒品危害防制條例於92年7 月9 日修正公布，其中第20條
    、第23條將施用毒品之刑事處遇程序，區分為「初犯」、「
    5 年內再犯」、「5 年後再犯」，而依立法理由觀之，僅限
    於「初犯」、「5 年後再犯」，始應先經觀察、勒戒或強制
    戒治程序，倘被告於5 年內已再犯，經依法追訴處罰，縱其
    第3 次（或第3 次以上）再度施用毒品之時間，在初犯經觀
    察、勒戒或強制戒治執行完畢釋放5 年以後，已不合於「5
    年後再犯」之規定，且因已於「5 年內再犯」，顯見其再犯
    率甚高，原實施觀察、勒戒或強制戒治，已無法收其實效，
    即應依該條例第10條處罰，最高法院95年5 月9 日95年度第
    7 次刑事庭會議決議可資參照。查被告如事實欄之施用毒品
    事實經觀察勒戒、強制戒治之事實，此有臺灣屏東地方法院
    檢察署刑案資料查註紀錄表、臺灣高等法院被告前案紀錄表
    各1 份在卷可按，是被告既已於強制戒治執行完畢後5 年內
    再犯施用毒品案件，並經法院論罪科刑，即非屬前述「5 年
    後再犯」之情形，檢察官自應依法追訴。從而，本件事證明
    確，被告犯行洵堪認定，應依法論科。
四、按海洛因係毒品危害防制條例第2 條第2 項第1 款所定之第
    一級毒品，不得非法持有、施用。故核被告所為，係犯毒品
    危害防制條例第10條第1 項施用第一級毒品罪。其於施用海
    洛因前持有海洛因犯行，為其施用之高度行為所吸收，不另
    論罪。爰審酌被告曾因施用毒品經送勒戒處所施以強制戒治
    後，仍未能戒斷其施用毒品之惡習，足見其陷溺已深，惟因
    施用毒品僅係戕害其自己身心並無加害他人，此次施用毒品
    次數各僅1 次，且其犯罪後坦承犯行、態度尚稱良好等一切
    情狀，分別量處如主文所示之刑，並合併定其應執行刑，以
    示懲儆。
據上論斷，應依刑事訴訟法第273 條之1第1項、第299 條第1 項
前段，毒品危害防制條例第10條第1 項，刑法第11條、第51 條
第5 款，判決如主文。
本案經檢察官劉昀到庭執行職務。
中    華    民    國    98    年    10    月    1     日
                  刑事第一庭  法  官  涂裕洪
以上正本證明與原本無異。
如不服本判決應於收受判決後10日內向本院提出上訴書狀，並應
敘述具體理由；其未敘述上訴理由者，應於上訴期間屆滿後20日
內向本院補提理由書（均須按他造當事人之人數附繕本）「切勿
逕送上級法院」。
                              書記官  卓春成
中    華    民    國    98    年    10    月    1     日
本案論罪科刑法條：
毒品危害防制條例第10條第1項
施用第一級毒品者，處六月以上五年以下有期徒刑。


司法院資訊處製作；財團法人民間司法改革基金會備份。
